臺灣臺南地方法院刑事判決　　　　　　100年度交訴字第96號
公　訴　人　臺灣臺南地方法院檢察署檢察官
被　　　告　盧清木
上列被告因公共危險等案件，經檢察官提起公訴（100年度偵字
第8741號），被告於準備程序進行中就被訴事實為有罪之陳述，
經本院合議庭裁定由受命法官獨任進行簡式審判程序後，判決如
下：
    主  文
盧清木服用酒類，不能安全駕駛動力交通工具而駕駛，處有期徒
刑貳月；又因過失致人於死，處有期徒刑柒月；又駕駛動力交通
工具肇事，致人死亡而逃逸，處有期徒刑伍月。應執行有期徒刑
壹年。緩刑年，並應向指定之政府機關、政府機構、行政法人
、社區或其他符合公益目的之機構或團體，提供捌拾小時之義務
勞務，緩刑期間付保護管束。
    事  實
一、盧清木明知酒後開車易生危險，仍於民國100年3月6日12時
    許，在臺南市關廟區田中里「三平宮」之廟會上，飲用數量
    不詳之紅酒後，已達不能安全駕駛動力交通工具之程度，詎
    仍罔顧大眾行車之安全，於同日14時許，酒後駕駛車牌號碼
    TV- 2209號之自小客車，自前開地點欲返回其位於臺南市○
    ○區○○街96巷8號之住處，於同日15時許，盧清木沿臺南
    市關廟區臺19甲線由北往南方向行駛，途經臺19甲線54.5
    公里處前時，其本應注意汽車行駛時，駕駛人應注意車前狀
    況，並隨時採取必要之安全措施，而依當時情形，天候晴、
    柏油路面乾燥、無缺陷、無障礙物，視距良好，非有不能注
    意之情形，盧清木竟疏未注意，不慎自後追撞同向車道、由
    鄭連對所騎乘之車牌號碼VHK- 252號輕型機車，造成鄭連對
    因而人車倒地受傷，詎盧清木於肇事後，竟未曾下車查看，
    亦未對鄭連對施以必要之救護或向警察機關報告，隨即逕自
    駕駛前開自小客車逃離現場，而鄭連對倒地受傷後經送往臺
    南市立醫院急救，仍因頭腦損傷合併顱內出血，而於同日不
    治死亡。嗣於同日16時許，盧清木在未有偵查犯罪職務之機
    關或公務員發覺其為犯罪人前，主動前往臺南市政府警察局
    歸仁分局南雄派出所向警員供承其肇事犯罪，自首並接受裁
    判，經警以呼氣方式實施酒精濃度測試，檢測結果其當時之
    呼氣酒精濃度高達每公升0.53毫克，始查悉上情。
二、案經臺灣臺南地方法院檢察署檢察官據報相驗後簽分偵查起
    訴。
    理  由
一、本件係經被告盧清木於準備程序中為有罪之表示，而經本院
    裁定以簡式審判程序加以審理，依刑事訴訟法第273條之2、
    第159條第2項之規定，不適用傳聞法則有關限制證據能力之
    相關規定，合先敘明。
二、訊據被告對於上揭犯罪事實坦承不諱，並據證人陳惠玲於警
    詢、證人陳榮洲於偵查中證述明確在卷，復有酒精濃度測試
    表1紙、台南市政府警察局現場勘察報告、道路交通事故現
    場圖、道路交通事故調查報告表(一)、(二)各1份、現場照片24
    張及台南市立醫院病歷摘要1份在卷可稽。又被害人鄭連對
    係因本件車禍受有頭腦損傷合併顱內出血之傷害而不治死亡
    ，亦經臺灣臺南地方法院檢察署檢察官督同法醫師相驗屬實
    ，製有相驗筆錄、相驗屍體證明書、檢驗報告書各1份及相
    驗照片附卷足憑。按車輛駕駛人飲用酒類後其吐氣所含酒精
    濃度超過每公升0．25毫克以上者，不得駕車；且汽車行駛
    時，駕駛人應注意車前狀況及兩車併行之間隔，並隨時採取
    必要之安全措施；道路交通安全規則第114條第2款、第94條
    第3項，分別定有明文。被告駕車行駛時，原應確實注意遵
    守上開規定，且本件車禍事故發生當時，天候晴天、日間自
    然光線、柏油路面乾燥、無缺陷或障礙物、視距良好等情，
    有上揭道路交通事故調查報告表(一)在卷可按，是被告客觀上
    並無不能注意之情事，然被告竟於飲酒後已達無法安全駕駛
    交通工具之狀態，猶仍駕駛自小客車在道路行駛，且因未注
    意車前狀況，自後追撞前方被害人鄭連對所駕之輕型機車，
    造成被害人傷重不治死亡，被告對於本件車禍之發生，顯有
    過失。且被告之過失行為與被害人之死亡結果間，具有相當
    因果關係，亦可認定。綜上，被告本件服用酒類，不能安全
    駕駛動力交通工具而駕駛、過失致人於死及肇事致人死亡而
    逃逸之犯行，均堪認定，應予依法論科。
三、核被告所為，係犯刑法第185條之3服用酒類不能安全駕駛動
    力交通工具而駕駛罪、同法第276條第1項過失致人於死罪及
    同法第185條之4之駕駛動力交通工具肇事致人傷而逃逸罪。
    被告所犯上開3罪間，犯意各別，罪名互異，應予分論併罰
    。又被告酒醉駕車，因而致人死亡，依法應負刑事責任，應
    依道路交通管理處罰條例第86條第1項規定，就其過失致死
    之行為加重其刑。惟被告於肇事後，在未有偵查犯罪職務之
    機關或公務員發覺其為犯罪人前，主動前往臺南市政府警察
    局歸仁分局南雄派出所，向處理本件道路交通事故，尚不知
    肇事者為何人之該派出所警員高武源供承其肇事犯罪，自首
    並接受裁判等情，有臺南市政府警察局歸仁分局處理相驗案
    件初步調查報告暨報驗書與第1次調查筆錄（參見相驗卷第1
    至7頁）在卷足稽，爰依刑法第62條前段規定減輕其刑。被
    告過失致人於死罪部分，並依刑法第71條規定，先加後減之
    。爰審酌被告飲酒後吐氣所含之酒精濃度高達每公升0.53毫
    克，仍駕駛自小客車上路，嚴重危及公眾行車安全，且因其
    疏未注意車前狀況，致自後追撞同向騎乘機車之被害人鄭連
    對而肇事致被害人死亡，造成生命喪失而無從彌補之過失情
    節，又於肇事後，不僅未下車查看，亦未對被害人施以必要
    之救護或向警察機關報告，竟仍駕車駛離現場，惡性非輕，
    惟念其已與被害人之家屬達成和解賠償其損失，有調解筆錄
    1 份在卷可按（參見本院卷第10頁），並審酌被告於本院審
    理時已坦承犯行態度，兼衡其生活狀況、智識程度（國小畢
    業）等一切情狀，分別量處如主文所示之刑，並定其應執行
    刑，以資懲儆。
五、末查，被告未曾受有期徒刑以上刑之宣告，有臺灣高等法院
    被告前案紀錄表1份在卷可憑，其業與被害人家屬成立和解
    ，此有和解書1份在卷可稽，足見被告經本次罪刑之宣告後
    ，已知所警惕，信無再犯之虞，本院認為前開對其宣告之刑
    ，以暫不執行為適當，併予宣告緩刑3年，以啟自新。惟被
    告酒後駕車肇事致人死亡，於肇事後復逕行逃逸，守法觀念
    顯有不足，為使被告於緩刑期間內，仍深知戒惕，避免緩刑
    之宣告遭撤銷，且導正其行為與建立正確之法治觀念，爰併
    宣告其於緩刑期間內，向指定之政府機關、政府機構、行政
    法人、社區或其他符合公益目的之機構或團體，提供80 小
    時之義務勞務，並依刑法第93條第1項第2款之規定，應於緩
    刑期間付保護管束，期能使被告於義務勞務過程及保護管束
    期間，確切明瞭其行為所造成之損害，並建立正確法治觀念
    。至於被告究應向何政府機關、政府機構、行政法人、社區
    或其他符合公益目的之機構或團體提供義務勞務，屬執行之
    問題，應由執行檢察官斟酌全案情節及各該政府機關、政府
    機構、行政法人、社區或其他符合公益目的之機構或團體之
    需求，妥為指定，附此敘明。
據上論斷，應依刑事訴訟法第273條之1第1項、第299條第1項前
段，刑法第185條之3、第276條第1項、第185條之4、第62條前段
、第51條第5款、第74條第1項第1款、第2項第5款、第93條第1項
第2款，道路交通管理處罰條例第86條第1項，刑法施行法第1條
之1，判決如主文。
本案經檢察官王誠到庭執行職務。
中    華    民    國  100     年    10    月     19   日
                刑事第一庭    法  官  郭千黛
以上正本證明與原本無異。
如不服本判決應於收受本判決後10日內向本院提出上訴書狀，並
應敘述具體理由。其未敘述上訴理由者，應於上訴期間屆滿後20
日內向本院補提理由書狀（均須按他造當事人之人數附繕本）「
切勿逕送上級法院」。
                              書記官  許哲萍
中    華    民    國   100    年    10    月    19    日
附錄本案論罪科刑法條全文：
中華民國刑法第276條第1項
因過失致人於死者，處 2 年以下有期徒刑、拘役或 2 千元以下
罰金。
中華民國刑法第185條之3
服用毒品、麻醉藥品、酒類或其他相類之物，不能安全駕駛動力
交通工具而駕駛者，處 1 年以下有期徒刑、拘役或科或併科 15
萬元以下罰金。
中華民國刑法第185條之4
駕駛動力交通工具肇事，致人死傷而逃逸者，處 6 月以上 5 年
以下有期徒刑。